臺灣臺北地方法院交通事件裁定　　　　 96年度交聲字第110號
原處分機關　臺北市交通事件裁決所
異　議　人
即受處分人　臺拓國際實業有限公司
　　　　　　　　　　統一編號：00000000號
代　表　人　陳彥霖
代　理　人　甲○○
上列受處分人因違反道路交通管理處罰條例案件，對於臺北市交
通事件裁決所民國96年01月12日所為之北市裁二字第裁22-AC000
0000號原處分，聲明異議，本院裁定如下：
    主  文
異議駁回。
    理  由
一、按行車速度，依速限標誌或標線之規定，道路交通安全規則
    第93條第1 項前段定有明文。又汽車駕駛人，行車速度，超
    過規定之最高時速，或低於規定之最低時速，除有第43條第
    1項第2款情形外，處新臺幣（下同）1,200元以上2,400元以
    下罰鍰；汽車駕駛人有道路交通管理處罰條例第40條情形者
    ，除依原條款處罰鍰外，並予記違規點數1 點，道路交通管
    理處罰條例第40條、第63條第1項第1款分別定有明文。次按
    違反道路交通管理處罰條例第40條事件，汽車駕駛人行車速
    度，超過規定之最高時速未滿20公里，期限內繳納罰鍰或到
    案聽候裁決者，處1千6百元罰鍰，亦為違反道路交通管理事
    件統一裁罰基準及處理細則第2條第2項所明定。再者，逕行
    舉發違反道路交通管理事件，經汽車所有人依通知單之應到
    案日期前到案，並告知違規駕駛人姓名、身分證統一編號及
    住址者，處罰機關應即另行通知違規駕駛人到案依法處理；
    逾應到案日期，處罰機關應依道路交通管理處罰條例第85條
    第3 項規定處罰該汽車所有人，違反道路交通管理事件統一
    裁罰基準及處理細則第24條亦定有明文，易言之，如汽車駕
    駛人行車速度超過最高時速，若舉發機關並非當場對該部汽
    車攔停，而係依違反道路交通管理處罰條例第7條之2 第1項
    第6 款規定以科學儀器取得違規證據資料（如照相機或測速
    器）逕行舉發者，此際舉發機關只能依上開條例第7條之2第
    2 項規定對汽車所有人為掣單舉發，而如經舉發之汽車所有
    人在舉發通知單之應到案日期前到案，並告知處罰機關該名
    超速駕駛之汽車違規駕駛人姓名、身分證統一編號及住址者
    ，處罰機關應即依前開細則第24條規定處罰該名違規駕駛人
    ，而如汽車所有人未於應到案日期前到案或雖於應到案日期
    前到案，而未告知處罰機關實際違規駕駛人之姓名、身分證
    統一編號及住址者，處罰機關仍應依道路交通管理處罰條例
    第85條第3 項「本條例關於車輛駕駛人之處罰，如應歸責於
    車輛所有人者，處罰車輛所有人。」規定，對車輛所有人加
    以處罰。
二、原處分意旨略以：受處分人即異議人臺拓國際實業有限公司
    所有之車牌號碼CK-9668號汽車，於民國95年11月19日8時57
    分許，在臺北市○○○路○ 段往北方向，行車速限為時速50
    公里之路段，經測速以時速64公里之速度超速行駛，超速未
    滿20公里，原舉發機關即臺北市政府警察局交通警察大隊士
    林分隊警員以受處分人所有上開汽車有違反道路交通管理處
    罰條例第40條規定而逕行掣單舉發，嗣經受處分人於應到案
    日期95年12月27日前提出申訴，原處分機關即臺北市交通事
    件裁決所函請原舉發機關調查結果，仍認受處分人有前揭違
    規行為，乃依道路交通管理處罰條例第40條、第63條第1 項
    第1 款規定，及違反道路交通管理事件統一裁罰基準及處理
    細則所訂之違反道路交通管理事件統一裁罰基準表，於96年
    1月12日裁處罰鍰1千6百元，並記違規點數1點。
三、異議人即受處分人異議意旨略以：當時車牌號碼CK-9668 號
    汽車係由受處分人之職員即代理人甲○○駕駛，代理人甲○
    ○一向恪守交通規則，不闖紅燈、不超速，開車都很慢，當
    時照相地點正在挖地舖設分隔島，零亂不堪，不知用何方式
    照相取得，該工地約在12月中旬以後才施工完畢，約在95年
    12 月下旬，該處新建分隔島上確實有加裝1支新的路燈架，
    上面裝有照相機，但與本件違規時間是不符合的，當時沒有
    裝攝影機，採證過程是有問題。
四、經查：
  (一)車牌號碼CK-9668號汽車，於95年11月19日8時57分許，在臺
    北市○○○路○ 段往北方向，行車速限為時速50公里之路段
    ，經測速以時速64公里之速度超速行駛，超速未滿20公里之
    情，有當時違規採證照片1幀附卷可憑。
  (二)證人余政慶於本院調查時具結證稱：「我任職於臺北市政府
    警察局交通警察大隊士林分隊。這件是我採證及審核，舉發
    是另外一位同事。今日庭呈現場照片6張，照片第1張上面有
    看到限速50公里標誌，是環河北路3 段、敦煌路口往北，第
    2 張是有擺設『常有測速照相請依速限行駛，限速五十』標
    語，第3、4張跟第2張是一樣，第5張顯示我們在中央分隔島
    拍攝的地點，我們拍攝時花圃是沒有做起來的，之前中間是
    一排矮樹，現在用水泥做成花圃。當時照器材是擺放在第5
    張相片中央分隔島燈桿的下方，機器是移動式的三角架機器
    ，機器自動會拍照，卷附採證照片是機器自動拍照，機器拍
    的汽車就是超速的那輛汽車。當時我把機器擺在分隔島上，
    巡鑼車停在對面往南的方向，當時若分隔島有施工，就沒有
    辦法擺設機器，我們怎麼會在那邊拍照。」等語。
  (三)復有臺北市政府警察局士林分局95年12月20日北市警士分交
    字第09534795100 號函附卷可資佐參。是本件違規事實有前
    述採證照片可見，且經證人余政慶證述當時有以移動式測速
    器材在上開地點執行超速取締勤務，自與當時當地是否有施
    工情事無關。
  (四)綜上所述，本件事證明確，受處分人所有之前述汽車之上開
    違規行為，應堪認定。
五、從而，受處分人所有上開汽車確實有於前揭時間，地點，行
    車速度超過規定之最高時速未滿20公里之行為，從而，原處
    分機關依道路交通管理處罰條例第40條、第63條第1項第1款
    之規定及違反道路交通管理事件統一裁罰基準及處理細則所
    訂之違反道路交通管理事件統一裁罰基準表，裁處罰鍰1千6
    百元，並記違規點數1 點，核無不當。本件異議為無理由，
    應予駁回。
六、據上論斷，應依道路交通案件處理辦法第19條，裁定如主文
    。
中　　華　　民　　國　　96　　年　　1　 　月　　31　　日
　　　　　　　　　交通法庭    法　官　賴秀蘭
以上正本證明與原本無異。
如不服本裁定應於送達後5日內向本院提出抗告狀。
      　　　　　　　　　　　　書記官　陳惠娟
中　　華　　民　　國　　96　　年　　2 　　月　　5 　　日
